臺灣宜蘭地方法院刑事判決　　　　　　　100年度訴字第543號
公　訴　人　臺灣宜蘭地方法院檢察署檢察官
被　　　告　李信衛
上列被告因違反毒品危害防制條例案件，經檢察官提起公訴（
100年度毒偵字第805號），經本院裁定進行簡式審判程序，爰不
經通常審判程序判決如下：
    主  文
李信衛施用第一級毒品，處有期徒刑拾月，扣案之第一級毒品海
洛因壹包（淨重零點貳柒公克、驗後餘重零點貳陸捌公克）與第
二級毒品甲基安非他命殘渣袋只，均沒收銷燬之；扣案之煙斗
壹個沒收。
    事  實
一、李信衛前因施用毒品案件，經臺灣士林地方法院以90年度毒
    聲字第1535號裁定送觀察、勒戒，於觀察、勒戒執行完畢後
    ，認有繼續施用毒品傾向，經臺灣士林地方法院以91年度毒
    聲字第399號裁定送強制戒治，於民國91年11月20日停止強
    制戒治付保護管束，於保護管束期滿後，由臺灣士林地方法
    院檢察署檢察官以92年度戒毒偵字第34號為不起訴處分確定
    ；另因槍砲、竊盜案件，經臺灣士林地方法院以91年度訴字
    第362號刑事判決判處有期徒刑1年10月、2年，嗣經臺灣高
    等法院於93年3月10日以91年度上訴字第3394號刑事判決駁
    回上訴確定；再因竊盜案件，經臺灣板橋地方法院於92年10
    月3日以92年度易字第2090號刑事判決判處有期徒刑10月確
    定；又因施用毒品案件，經臺灣士林地方法院於93年3月9日
    以92年度訴字第680號刑事判決判處有期徒刑1年確定；另因
    槍砲案件，經臺灣高等法院以93年度上訴字第1890號刑事判
    決判處有期徒刑2年確定。前開有期徒刑1年10月、2年、10
    月、1年、2年嗣經臺灣高等法院以96年度聲減字第3921號裁
    定減刑後定應執行刑有期徒刑2年10月、2年4月，經接續執
    行後，於97年7月18日假釋出監，嗣經撤銷假釋而應執行殘
    刑1年2月22日；又因施用毒品案件，經本院以99年度簡字第
    93號刑事判決判處有期徒刑4月，嗣經本院於99年9月21日以
    99年度簡上字第16號刑事判決駁回上訴確定；又因施用毒品
    案件，經本院於99年10月15日以99年度簡字第517號刑事判
    決判處有期徒刑6月確定。
二、李信衛基於施用第一級毒品海洛因（下稱海洛因）及第二級
    毒品甲基安非他命（下稱甲基安非他命）之犯意，於100年4
    月2日下午5、6時許，在新北市板橋區縣○○道附近，以將
    海洛因、甲基安非他命同時置於煙斗內燒烤吸食煙霧之方式
    ，同時施用海洛因、甲基安非他命1次。嗣其於100年4月2日
    下午6時53分許，在新北市○○區○○路與新府路口為警查
    獲，扣得海洛因1包（淨重0.27公克、驗後餘重0.268公克）
    、甲基安非他命殘渣袋3只、煙斗1個。並於100年4月3日凌
    晨12時10分許經警採集其尿液送鑑定之結果，呈嗎啡及甲基
    安非他命陽性反應。
三、案經新北市政府警察局海山分局報請臺灣板橋地方法院檢察
    署檢察官呈請臺灣高等法院檢察署檢察長令轉臺灣宜蘭地方
    法院檢察署檢察官偵查起訴。
    理  由
一、訊據被告李信衛於本院偵查及審理中，對於上開施用毒品海
    洛因及甲基安非他命犯行均坦承不諱，且其為警於100年4月
    3日凌晨12時10分許採集尿液送鑑定之結果，呈嗎啡及甲基
    安非他命陽性反應，有新北市政府警察局海山分局毒品案件
    尿液檢體編號及姓名對照表，及台灣檢驗科技股份有限公司
    濫用藥物檢驗報告各1紙在卷可證。又扣案之粉末狀物品1包
    送鑑定後，確係毒品海洛因，有交通部民用航空局航空醫務
    中心100年5月3日航藥鑑字第1002476號毒品鑑定書1紙附卷
    可證。是被告之自白要與事實相符，足堪採信。又被告前因
    施用毒品案件，經臺灣士林地方法院以90年度毒聲字第1535
    號裁定送觀察、勒戒，於觀察、勒戒執行完畢後，認有繼續
    施用毒品傾向，經臺灣士林地方法院以91年度毒聲字第399
    號裁定送強制戒治，於91年11月20日停止強制戒治付保護管
    束，於保護管束期滿後，由臺灣士林地方法院檢察署檢察官
    以92年度戒毒偵字第34號為不起訴處分確定，又因施用毒品
    案件，經臺灣士林地方法院以92年度訴字第680號刑事判決
    判處有期徒刑1年確定，又因施用毒品案件，經本院以99 年
    度簡字第93號刑事判決判處有期徒刑4月，嗣經本院以99 年
    度簡上字第16號刑事判決駁回上訴確定，又因施用毒品案件
    ，經本院以99年度簡字第517號刑事判決判處有期徒刑6月確
    定，有卷附臺灣高等法院被告前案紀錄表可參。依上所述，
    本件事證明確，被告施用毒品犯行堪以認定，應依法論科。
二、查海洛因、甲基安非他命分別為毒品危害防制條例第2條第2
    項第1、2款所規定之第一、二級毒品，不得擅自施用，核被
    告前開施用海洛因、甲基安非他命之行為，分別係犯毒品危
    害防制條例第10條第1項施用第一級毒品罪，及同條第2項施
    用第二級毒品罪。被告施用行為前後持有海洛因、甲基安非
    他命之低度行為，分別為其施用之高度行為所吸收，均不另
    論罪。被告以一施用行為同時施用海洛因、甲基安非他命，
    為想像競合犯，應從一重處斷。爰審酌被告前經毒品危害防
    制條例觀察、勒戒及強制戒治等程序，再經法院多次就其施
    用毒品犯行判處有期徒刑後，竟再犯本件施用毒品犯行，惟
    念其坦承犯行，態度良好及施用情形等一切情狀，量處如主
    文所示之刑，以示懲儆。扣案之結晶狀殘渣袋3只為毒品甲
    基安非他命，業據被告於審理時坦承不諱，且其為警查獲時
    所採集之尿液送鑑定之結果，確呈甲基安非他命陽性反應，
    足認該扣案物品確為毒品甲基安非他命屬實，因與扣案之海
    洛因1包（淨重0.27公克、驗後餘重0.268公克），同屬查獲
    之毒品，依毒品危害防制條例第18條第1項前段規定，不問
    屬於犯人與否，均沒收銷燬之，爰依該規定宣告沒收銷燬之
    ；另扣案之煙斗1個，係屬被告所有，且供其施用毒品所用
    之物，亦據被告供承在卷，依法宣告沒收。
據上論斷，應依刑事訴訟法第273條之1第1項、第299條第1項前
段，毒品危害防制條例第10條第1項、第2項、第18條第1項前段
，刑法第11條前段、第55條、第38條第1項第2款，判決如主文。
本案經檢察官周建興到庭執行職務
中    華    民    國   100    年    12    月    30    日
                  刑事第五庭  法  官  辜漢忠
以上正本證明與原本無異。
如不服本判決應於收受本判決後10日內向本院提出上訴書狀，並
應敘述具體理由。若未敘述理由者，應於上訴期間屆滿後20日內
向本院補提理由書狀(均須按他造當事人之人數附繕本)。
                              書記官  林詩綺
中    華    民    國   100    年    12    月    30    日
附錄本案論罪科刑法條：
毒品危害防制條例第10條
施用第一級毒品者，處 6 月以上 5 年以下有期徒刑。
施用第二級毒品者，處 3 年以下有期徒刑。